臺灣彰化地方法院刑事判決　　　　　　96年度交簡上字第53號
上　訴　人
即　被　告　甲○○
上列上訴人因公共危險案件，不服本院九十六年度彰交簡字第三
八０號中華民國九十六年八月三十一日第一審判決（原檢察官聲
請簡易判決處刑案號：九十六年度速偵字第六五八號），提起上
訴，本院管轄第二審合議庭判決如下︰
    主      文
上訴駁回。
甲○○緩刑貳年。
    事實及理由
一、本案經本院審理結果，認第一審判決認事用法及量刑均無不
    當，應予維持，並引用第一審判決書記載之事實、證據及理
    由（如附件）。
二、本件上訴人即被告甲○○（以下簡稱被告）上訴意旨略以：
    我對所犯之錯誤願接受法律制裁，惟我所任職之公司另在海
    外成立分公司，而因我有該前科將沒有辦法去擔任海外分公
    司之經理，被告經此教訓已知悔悟，應無再犯之虞，為此提
    起上訴，請求鈞院給予被告自新之機會，為緩刑之諭知等語
    。
三、按道路交通安全規則第一百十四條第二款規定，汽車駕駛人
    飲酒後吐氣所含酒精成份（即濃度）超過每公升零點二五毫
    克以上者，不得駕車，即是基於酒精對人體中樞神經系統有
    麻醉作用，為維護安全駕駛，而為之禁止規定。又按刑法第
    一百八十五條之三所稱服用酒類或其他相類之物，不能安全
    駕駛動力交通工具之公共危險條款，則屬抽象危險犯之規定
    ，此種抽象危險犯係伴隨飲酒過量駕車之行為而當然成立。
    換言之，只需客觀上有此種行為出現，危險即視為存在，是
    否果真肇事，並不影響公共危險罪責之成立，然如確實因之
    駕車肇事，其刑責之明顯性，自更不待言。又參考德國、美
    國之認定標準，對於酒精濃度呼氣已達每公升零點五五毫克
    或血液濃度達百分之零點一一以上，肇事率為一般正常人之
    十倍，認為已達「不能安全駕駛」之標準；至於上揭數值以
    下之行為，如輔以其他客觀事實得作為「不能安全駕駛」之
    判斷，亦認為應依刑法第一百八十五條之三之規定移送，法
    務部八十八年五月十八日法八八檢字第００一六六九號函亦
    採斯旨。而本件被告經測試後，其呼氣中酒精濃度既已達每
    公升０點五七毫克，此有彰化縣警察局道路交通事故當事人
    酒精測定紀錄表一份在卷可稽，且被告所駕駛之車牌號碼二
    七六一─ＨＴ號自用小客車之失控擦撞外側護欄後翻車之情
    形，且被告於酒精測試時或訊問過程有注意力無法集中、步
    履蹣跚及眼神呆滯等情事，此有刑法第一百八十五條之三之
    查獲後測試、觀察職務報告一份在卷可稽，足認被告顯有酒
    後意識模糊，操控能力顯著降低致不能安全駕駛之情形，是
    以被告服用酒類不能安全駕駛動力交通工具而駕駛之犯行事
    證已臻明確，洵堪認定。
四、本件原審以被告服用酒類不能安全駕駛動力交通工具而駕駛
    之犯行事證明確，並審酌被告素行良好及犯案情節，據以論
    罪科刑，判處被告拘役五十九日，並諭知易科罰金之折算標
    準，核無違誤或不當，上訴人指摘原判決量刑過重，聲請撤
    銷原判決，難認有理由，應予駁回其上訴。又查本件被告前
    未曾受有期徒刑以上刑之宣告，此有臺灣彰化地方法院檢察
    署刑案資料查註紀錄表及臺灣高等法院被告前案紀錄表各一
    份在卷可考，被告經此教訓，應知警惕而無再犯之虞，所宣
    告之刑，認以暫不執行為適當，爰併予宣告緩刑二年，以勵
    自新。
據上論斷，應依刑事訴訟法第四百五十五條之一第一項、第三項
、第三百七十三條、第三百六十八條，刑法第七十四條第一項第
一款，判決如主文。
本案經檢察官張聖傳到庭執行職務。
中　　華　　民　　國　　96　　年　　12　　月　　11　　日
                        臺灣彰化地方法院刑事第二庭
                            審判長法官  石馨文
                            法      官  黃齡玉
                            法      官  尚安雅
以上正本證明與原本無異。
本判決不得上訴。
中　　華　　民　　國　　96　　年　　12　　月　　12　　日
                            書  記  官  洪年慶
